【裁判字號】    99,訴,957
【裁判日期】    991223
【裁判案由】    毒品危害防制條例
【裁判全文】
臺灣基隆地方法院刑事判決              99年度訴字第957 號
公  訴  人  臺灣基隆地方法院檢察署檢察官
被      告  連英傑
上列被告因違反毒品危害防制條例案件，經檢察官提起公訴（99
年度毒偵字第2009號），嗣被告於本院準備程序中就被訴事實均
為有罪之陳述，經受命法官告知被告、檢察官簡式審判程序意旨
，並聽取被告、檢察官意見後，本院合議庭裁定由受命法官獨任
依簡式審判程序審理、判決如下：
    主  文
連英傑施用第一級毒品，處有期徒刑玖月；又施用第二級毒品，
處有期徒刑伍月。應執行有期徒刑拾壹月。
    事  實
一、連英傑前因施用毒品案件，經本院以88年度毒聲字第282 號
    裁定送觀察、勒戒，執行後因認無繼續施用毒品傾向，於民
    國88年4 月16日執行完畢釋放。於前述觀察、勒戒執行完畢
    釋放後5 年內，復因施用毒品案件，經本院以88年度毒聲字
    第907 號裁定送觀察、勒戒，執行後因認無繼續施用毒品傾
    向，於88年10月26日執行完畢釋放。又因施用毒品案件，經
    本院以89年度毒聲字第1657號裁定送強制戒治，於90年7 月
    25日停止戒治付保護管束，並於90年11月13日期滿未經撤銷
    停止戒治而執行完畢，同案復經本院以89年度瑞簡字第116
    號判處有期徒刑6 月確定，並接續執行其因強盜及另案施用
    第二級毒品罪而經臺灣高等法院分別判決確定之有期徒刑7
    年6月及8月，嗣經本院以96年度聲減字第1281號裁定，經減
    刑後合併定應執行刑有期徒刑7年8月確定，再與上揭罪接續
    執行，於98年1 月17日假釋出監付保護管束，嗣其於保護管
    束期間，再因施用第一、二級毒品案件，經本院以99年度訴
    字第76號判決判處應執行有期徒刑8月、99年度訴字第618號
    判決判處應執行有期徒刑8月、99年度訴字第804號判決判處
    應執行有期徒刑8 月確定，並與前開撤銷假釋所餘之有期徒
    刑1 年7月3日接續執行，迄今猶未執行完畢，現仍在監執行
    中。
二、詎其仍不知戒絕毒癮，明知海洛因、甲基安非命業經公告列
    為毒品危害防制條例第2條第2項第1款、第2款之第一級、第
    二級毒品，不得非法持有、施用，於上開前案強制戒治執行
    完畢釋放後5 年內，再犯上開施用毒品案件，各經上開法院
    判刑確定，其仍未戒除施用毒品之習性，各基於施用第一級
    毒品海洛因及第二級毒品甲基安非他命之犯意，先於民國99
    年9 月20日14時許，在其臺北縣瑞芳鎮○○街12號住處，以
    第二級毒品甲基安非他命放入玻璃球內用火燒烤方式，施用
    第二級毒品甲基安非他命1次；另於99年9 月21日凌晨1時許
    ，在臺北市臺北客運轉運站公廁內，以第一級毒品海洛因粉
    末摻水用針筒注射靜脈之方式，施用第一級毒品海洛因1 次
    。嗣其於99年9 月22日14時45分許，因另案通緝，為警在臺
    北縣瑞芳鎮柑新村1之1號前緝獲，而其為上開毒品列管人口
    ，並經其同意後採集尿液送驗結果，其尿液中呈現毒品嗎啡
    、甲基安非他命之陽性反應，始悉上情。
三、案經臺北縣警察局瑞芳分局報告臺灣基隆地方法院檢察署檢
    察官偵查起訴。
    理  由
壹、程序方面
一、按除被告所犯為死刑、無期徒刑、最輕本刑為三年以上有期
    徒刑之罪或高等法院管轄第一審案件者外，於法院行準備程
    序進行中，被告先就被訴事實為有罪之陳述時，審判長得告
    知被告簡式審判程序之旨，並聽取當事人、代理人、辯護人
    及輔佐人之意見後，裁定進行簡式審判程序；且受命法官行
    準備程序，與法院或審判長有同一之權限；又簡式審判程序
    之證據調查，不受刑事訴訟法第159條第1項、第161條之2、
    第161條之3、第163條之1及第164條至第170條規定之限制，
    刑事訴訟法第273條之1第1項、第279條第2項前段、第273條
    之2 分別定有明文。
二、查本件被告連英傑所犯為死刑、無期徒刑、最輕本刑為三年
    以上有期徒刑以外之罪，且非高等法院管轄第一審之案件，
    其於準備程序就前揭被訴事實為有罪之陳述，經受命法官告
    知簡式審判程序之旨，並聽取當事人之意見後，本院合議庭
    認無不得或不宜改依簡式審判程序進行之處，爰依刑事訴訟
    法第273 條之1第1項，裁定本件由受命法官獨任進行簡式審
    判程序，合先敘明。
貳、實體方面
一、上揭事實，業據被告連英傑於本院99年12月10日準備程序、
    審判程序時均坦認供述：我承認犯罪，我於99年9 月21日凌
    晨1 時許，在臺北市臺北客運轉運站公廁內，以針筒注射方
    式，施用第一級毒品海洛因1次；我於99年9月20日14時許，
    在其臺北縣瑞芳鎮○○街12號住處，以玻璃球吸食器燒烤之
    方式，施用第二級毒品；我是因案通緝被抓到，沒有扣到其
    餘物品等語（見本院卷第22頁、第28頁），被告上開為警查
    獲時所採取之尿液，送經臺灣檢驗科技股份有限公司檢驗結
    果，其尿液中均呈現嗎啡、甲基安非他命陽性反應，此有卷
    附之臺灣檢驗科技股份有限公司之濫用藥物檢驗報告、臺北
    縣政府警察局瑞芳分局偵辦毒品案件尿液檢體對照表各1 件
    在卷可稽（見臺灣基隆地方法院檢察署99年度毒偵字第2009
    號卷第8至9頁），足見被告於本院審理時之任意性自白與事
    實相符，堪可採信，而事證明確，其有上開施用第一、二級
    毒品之各別犯行，洵堪認定。再被告有上開事實欄之施用毒
    品案件之裁定送勒戒處所觀察、勒戒，與裁定送戒治處所強
    制戒治，及另案施用毒品，各經上開法院判處上揭有期徒刑
    確定之事實，有臺灣高等法院被告前案紀錄表1 份附卷可考
    ；復參酌，最高法院97年9月9日97年度第5 次刑事庭會議二
    決議意旨、97年度臺非字第540、585號、98年度臺非字第12
    7、211號暨99年度臺非字第21 6號判決意旨說明，是被告再
    犯率甚高，原實施觀察、勒戒或強制戒治，已無法收其實效
    ，而無5 年戒斷期之存在，檢察官依法追訴，於法並無不合
    ，本院自應依法論科，併此敘明。
二、查海洛因、甲基安非他命係毒品危害防制條例第2條第2項第
    1款、第2款所明定之第一、二級毒品，不得非法持有、施用
    。(一)核被告連英傑所為，係犯違反毒品危害防制條例第10條
    第1、2項之施用第一、二級毒品罪。(二)其施用第一、二級毒
    品前之持有毒品之低度行為，均應為施用之高度行為所吸收
    ，不另論罪。(三)被告所犯上開二罪間，犯意各別，行為互殊
    ，應予分論併罰。
三、玆審酌被告有上開事實欄之施用毒品案件之裁定送勒戒處所
    觀察、勒戒，與裁定送戒治處所強制戒治，及另案施用毒品
    ，各經上開法院判處上揭有期徒刑確定之事實，有臺灣高等
    法院被告前案紀錄表、本院99年度訴字第804 號刑事判決書
    各1 件附卷可考，足見戒毒意志不堅，毒癮非淺，未能體悟
    施用毒品對自己、家人造成之傷害及社會之負擔，自屬可議
    ，惟念其犯後自首並坦承犯行，犯後態度良好，並有悔改決
    心，且施用毒品乃自戕行為，未對他人造成危害，及其施用
    次數、時間、犯罪之動機、目的、手段、品行、智識程度、
    職業、經濟情況不富裕，並參酌被告前案施用毒品犯行之本
    院99年度訴字第804 號刑事判決量刑、臺灣高等法院被告前
    案紀錄表等一切情狀，爰分別量處如主文所示之刑，並定其
    應執行之刑，用啟自新。
據上論斷，應依刑事訴訟法第273條之1第1項、第299條第1 項前
段，毒品危害防制條例第10條第1項、第2項，刑法第11條前段、
第51條第5款，判決如主文。
本案經檢察官翁春鈴到庭執行職務。
中    華    民    國    99     年   12    月    23    日
                    刑事第四庭 法   官  施添寶
以上正本證明與原本無異。
如不服本判決應於收受本判決後10日內向本院提出上訴書狀，並
應敘述具體理由，如未敘述上訴理由者，應於上訴期間屆滿後20
日內補提理由書狀於本院（均須按他造當事人之人數附繕本）「
切勿逕送上級法院」。告訴人或被害人如對於本判決不服者，應
具備理由請求檢察官上訴，其上訴期間之計算係以檢察官收受判
決正本之日期為準。
中    華    民    國    99    年    12    月    23    日
                                書記官  彭筠凱
附錄本案判決論罪科刑法條：
毒品危害防制條例第10條
施用第一級毒品者，處六月以上五年以下有期徒刑。
施用第二級毒品者，處三年以下有期徒刑。

司法院資訊處製作；財團法人民間司法改革基金會備份。
